# 本期出售子公司合并现金流量问题

提问人：李李 Q 时间：2018-04-04 15:22:10
请教陈版主： 母公司计划出售子公司股权，期初已经将股权划分到持有待售，期中已经完成出售，丧失控制权，请问陈版主，在期末编制合并报表时候，是否应将期初至丧失控制权日的现金流量纳入合并报表，非常感谢

回答人：chenyiwei
需要。《企业会计准则第 33 号——合并财务报表（ 2014 年修订）》第四十四条。

提问人：李李 Q 时间：2018-04-05 08:47:09
陈老师，现金流量表有一个项目出资子公司支付的现金净额，如果按照这个科目，处置子公司是一个净额的概念，如果将这期初至处置日的现金流纳入合并报表，是不是这个项目就不能列报净额了呢

回答人：chenyiwei
可以列报净额。该净额=处置时的现金价款在本年度收到现金的部分-被处置子公司于处置日的现金及现金等价物余额。